# 请教陈版，新成立企业在建设期间自有资金利息在现流表中的列报

提问人：zxg_sdjnzq 时间：2018-05-01 15:53:40
A公司于 2017 年新成立，属于工业企业，需要经过一段时间的建设才能建成投产（预计得 2019 年能投产）。 2017 年产生较大的自有资金存款利息，计入利润表的财务费用，且利润表中没有收入、成本；目前大部分上市公司，将自有资金存款利息收入在“收到的其他与经营活动有关的现金”列报；A公司将自有资金存款利息收入计入“收到的其他与筹资活动有关的现金”，理由是收到资本金时计入“吸收投资收到的现金”，相应的资本金利息收入也应计入筹资活动。请教陈版，对于在建设阶段内未开展生产经营活动的企业，其自有资金存款利息收入是计入经营活动？还是筹资活动？其考虑是什么？

回答人：chenyiwei
仍应计入经营活动，这一点在筹办期间和正常经营期间并无区别。根据现金流量表准则规定，现金流量表中的“经营活动”是除了“投资活动”和“筹资活动”以外的其他所有活动的剩余类别，与一般理解的“经营活动”含义不同。